# 预售使用权

提问人：tynxg 时间：2011-10-24 08:20:15
人防工程项目公司采用BOT方式，在项目未完工前就开始预售工程的使用权。收到预售款时是否产生纳税义务，如同房地产公司一样需要预缴税金？一次收到工程出租 20 年的预售款如何确认收入？谢谢！

回答人：chenyiwei
“预售人防工程使用权”是什么性质？该人防工程的产权归谁所有？项目公司是否有权出售其 20 年使用权？如出售，款项应由谁收取？